臺灣新竹地方法院刑事判決　　　　　　　　　　　　　九十三年度易字第五六四號
　　公　訴　人　臺灣新竹地方法院檢察署檢察官
　　被　　　告　乙○○　男　四.
右列被告因傷害案件，經檢察官提起公訴（九十三年度偵字第六七九號），本院合議
庭裁定進行簡式審判程序，判決如左︰
    主  文
乙○○傷害人之身體，處拘役伍拾日，如易科罰金，以佰元折算壹日。
    事  實
一、乙○○原係甲○○之前夫（雙方係於民國九十二年十月經裁判離婚），二人間具
    有家庭暴力防治法第三條第一款所定之家庭成員關係，而二人育有陳聿君、陳聿
    文、陳玫燕及陳汶翎等四女，均由甲○○監護，同住在新竹縣竹北市聯興里四鄰
    馬麟厝二十號之一一之租處。乙○○於九十三年一月十八日十七時三十分許，前
    往甲○○及四名女兒所居住位於上址之租處外，斯時並無人在家，稍後大女兒陳
    聿君自外返家，乙○○在要求已從後門進入上揭租處之陳聿君開門未果後，即在
    門外大聲叫罵，陳聿君旋即電告甲○○，請甲○○返家處理，繼之甲○○駕駛其
    所有車牌號碼ＪＲ─一一七一號自用小客車，搭載陳玫燕及陳汶翎二名女兒返家
    ，並將前開自用小客車停放在上述租處門口，原欲偕女兒進入屋內，因乙○○跟
    隨在後，甲○○不願讓乙○○進入屋內，乃偕二名女兒折返回前開自用小客車上
    ，適另名女兒陳聿文自外返家，亦一同躲入前開車內，並將車門反鎖，然後以行
    動電話撥號報警，請求警方前來處理。而乙○○仍不離去，先在車外徘徊，繼而
    竟基於毀損他人之物及傷害甲○○身體之犯意，撿拾地上之磚頭一塊，朝前開自
    用小客車之駕駛座車窗玻璃連擊數次，致前開自用小客車駕駛座車窗玻璃一片碎
    裂毀損，足以生損害於甲○○，該碎裂之玻璃並因此噴散入車內而割傷甲○○之
    左手，致甲○○受有左手撕裂傷之傷害。此時原在屋內之陳聿君聽見妹妹們之哭
    叫聲，便衝出屋外，大罵乙○○，乙○○不滿遭女兒斥責，又撿拾起路邊一支已
    斷掉之圓鍬（未扣案），並持該圓鍬毆打陳聿君，致陳聿君受有左臀及左手掌挫
    傷之傷害（此部分業據陳聿君表明不提出告訴），甲○○見狀乃憤而下車攔阻，
    並與乙○○拉扯前開圓鍬時，適警方據報後趕至，將乙○○逮捕因而查獲。
二、案經甲○○訴由新竹縣警察局竹北分局報請臺灣新竹地方法院檢察署檢察官偵查
    起訴。
    理  由
一、本件被告乙○○係犯刑法第二百七十七條第一項之傷害罪及同法第三百五十四條
    毀損罪，均非死刑、無期徒刑、最輕本刑為三年以上有期徒刑之罪，或高等法院
    管轄第一審案件，被告於本院準備程序進行中，就被訴事實為有罪之陳述，經本
    院合議庭認合於刑事訴訟法第二百七十三條之一第一項之規定，裁定進行簡式審
    判程序，合先敘明。
二、訊據被告乙○○對於右揭時地持地上所撿拾得之磚塊，朝告訴人甲○○所有前開
    自用小客車之駕駛座車窗玻璃連砸數次，致該車駕駛座車窗玻璃一片碎裂毀損，
    碎裂之玻璃並因此噴散入車內而割傷告訴人之左手，致告訴人受有左手撕裂傷之
    傷害等情坦承不諱（見本院卷第二三頁），核與告訴人甲○○於警詢及偵訊時指
    訴、證人陳聿君於警詢及偵訊時證述之情節均大致相符（見九十三年度偵字第六
    七九號卷第七至十、三七至四一頁），並有東元綜合醫院診斷證明書一份及前揭
    自用小客車車窗玻璃一片受毀損後之照片五幀等附卷足稽（見九十三年度偵字第
    六七九號卷第十三、十七至十九頁），此外，復有磚塊一個扣案足資佐證（扣押
    物品照片見九十三年度偵字第六七九號卷第十五、十六頁），綜上，足認被告前
    開自白核與事實相符而堪採信，本案事證已臻明確，被告上開犯行洵堪認定，應
    依法論罪科刑。
三、核被告乙○○將告訴人所有前揭自用小客車駕駛座車窗玻璃一片擊毀，致使不能
    使用，自足以生損害於告訴人，核其毀壞告訴人所有前開自用小客車駕駛座車窗
    玻璃一片，所為係犯刑法第三百五十四條之損壞罪。又因該碎裂之車窗玻璃因此
    噴散入車內而割傷告訴人，致其受有前述傷害，核被告此部分所為，係犯刑法第
    二百七十七條第一項之傷害罪。被告持磚塊擊毀前揭自用小客車駕駛座車窗玻璃
    ，除損壞該車窗玻璃外，並造成告訴人受有如事實欄所述傷害，是被告以一行為
    觸犯傷害及毀損二罪名，為想像競合犯，依刑法第五十五條之規定，應從較重之
    傷害罪處斷。爰審酌被告與告訴人原為夫妻關係，現已裁判離婚，被告卻仍衝動
    貿然以暴力方式傷害告訴人，並損壞其所駕駛前揭自用小客車之車窗玻璃、以及
    告訴人所受傷害情形為左手撕裂傷，暨被告犯罪後雖坦承犯行，然並未與告訴人
    達成民事和解等一切情狀，量處如主文所示之刑，並諭知易科罰金之折算標準，
    以資懲儆。至扣案之磚塊一個，並非違禁物，雖為供被告為前揭犯行所用之物，
    然並非被告所有，而係其於案發時隨手自地上所撿拾之物等情，業據被告供述及
    告訴人指訴在卷（見九十三年度偵字第六七九號卷第三八、四三頁），爰不予宣
    告沒收之，附此敘明。
據上論斷，應依刑事訴訟法第二百七十三條之一第一項、第二百九十九條第一項前段
，刑法第二百七十七條第一項、第三百五十四條、第五十五條、第四十一條第一項，
罰金罰鍰提高標準條例第一條前段、第二條，判決如主文。
本案經檢察官林李嘉到庭執行職務。
中　　　華　　　民　　　國　　九十三　　年  　　十一　　月　　三十　　  日
                                    臺灣新竹地方法院刑事第五庭
                                            法  官  楊惠芬
右正本證明與原本無異。
如不服本判決，應於判決送達後十日內向本院提出上訴狀( 應附繕本 )，上訴於臺灣
高等法院。
                                            書記官  汪淑菁
中　　　華　　　民　　　國　　九十三　　年  　　十二　　月　  　三　　  日
附錄本案論罪科刑法條：
刑法第二百七十七條第一項：
傷害人之身體或健康者，處三年以下有期徒刑、拘役或一千元以下罰金。
刑法第三百五十四條：
毀棄、損壞前二條以外之他人之物或致令不堪用，足以生損害於公眾或他人者，處二
年以下有期徒刑、拘役或五百元以下罰金。
